臺灣臺南地方法院刑事判決
111年度易字第973號
公  訴  人  臺灣臺南地方檢察署檢察官
被      告  盧亮福



上列被告因恐嚇取財案件，經檢察官提起公訴（111年度偵字第1
0640號），被告於本院準備程序中就被訴事實為有罪之陳述，經
本院合議庭裁定由受命法官獨任進行簡式審判程序，判決如下：
    主  文
盧亮福犯恐嚇取財未遂罪，共參罪，各處有期徒刑參月，如易科
罰金，各以新臺幣壹仟元折算壹日。應執行有期徒刑柒月，如易
科罰金，以新臺幣壹仟元折算壹日。
    事實及理由
一、被告所犯係死刑、無期徒刑、最輕本刑為3年以上有期徒刑
    以外之罪，渠等於準備程序中就前揭被訴事實為有罪之陳述
    ，經受命法官告知簡式審判程序之旨，並聽取渠等與公訴人
    之意見後，本院合議庭裁定由受命法官獨任進行審判程序，
    合先敘明。
二、本件犯罪事實及證據，均引用檢察官起訴書之記載（如附件
    ），惟事實部分依蒞庭檢察官起稱將「起訴書第七行『上前
    向該店員吳慶賢表示需借款花用』更正為『上前持空氣槍向該
    店員吳慶賢表示需借款花用』，並刪除『遭拒後，旋自身上取
    出上開空氣槍』」，就證據部分補充「被告於本院準備程序
    之自白」。
三、核被告先後對被害人吳慶賢、林大展、告訴人楊馨誼所為，
    均係犯刑法第346 條第3 項、第1 項之恐嚇取財未遂罪。被
    告所犯上開3次恐嚇取財未遂犯行，犯意各別，行為互殊，
    應予分論併罰。另被告已著手實施上開3次恐嚇取財犯行而
    不遂，均為未遂犯，各爰依刑法第25條第2 項規定減輕其刑
    。爰審酌被告以持空氣槍手段向被害人、告訴人強索財物，
    致渠等心生畏懼，所為誠屬不該，兼衡其犯罪動機、犯後坦
    承犯行、目的、手段、情節、所生危害、陳明之智識程度與
    家庭生活狀況、暨被害人吳慶賢、林大展均未提出告訴，且
    表示對本案無意見等語，有本院公務電話紀錄可參等一切情
    狀，各量處如主文所示之刑，並各諭知易科罰金之折算標準
    ，及定其應執行之刑，並諭知易科罰金折算標準。另扣案空
    氣槍一支，業經本院111年度訴字第385號判決宣告沒收，故
    本院不予重複宣告沒收。
據上論斷，應依刑事訴訟法第299條第1項前段、第273條之1第1
項、第310條之2、第454條第2項，判決如主文。
本案經檢察官彭盛智提起公訴，檢察官蘇聖涵到庭執行職務。
中　　華　　民　　國　　111 　年　　8 　　月　　31　　日
　　　　　　　　　刑事第八庭    法　官 郭瓊徽
以上正本證明與原本無異。
如不服本判決應於收受本判決後20日內向本院提出上訴書狀，並
應敘述具體理由。其未敘述上訴理由者，應於上訴期間屆滿後20
日內向本院補提理由書狀（均須按他造當事人之人數附繕本）「
切勿逕送上級法院」。 
                                書記官 王珮君
中　　華　　民　　國　　111 　年　　8 　　月　　31　　日
附錄
中華民國刑法第346條
意圖為自己或第三人不法之所有，以恐嚇使人將本人或第三人之
物交付者，處6月以上5年以下有期徒刑，得併科3萬元以下罰金
。
以前項方法得財產上不法之利益或使第三人得之者，亦同。
前二項之未遂犯罰之。
附件：
臺灣臺南地方檢察署檢察官起訴書
                                    111年度偵字第10640號
　　被　　　告　盧亮福　男　32歲（民國00年0月00日生）
　　　　　　　　　　　　住○○市○○區○○路000號7樓之16
　　　　　　　　　　　　 (另案於法務部○○○○○○○臺南                         分監執行中)　　　　　　　　　　　　                    國民身分證統一編號：Z000000000號
上列被告因恐嚇取財案件，已經偵查終結，認應提起公訴，茲將
犯罪事實及證據並所犯法條分敘如下：
　　　　犯罪事實
一、盧亮福因負債無力償還，竟意圖為自己不法所有，基於恐嚇
    取財之犯意，持其所有以金屬材質製成、質地堅硬，客觀上
    對人之生命、身體以及安全構成威脅而足供兇器使用之空氣
    槍1支，於民國111年2月23日深夜，騎乘車牌號碼000-000號
    普通重型機車，伺機尋找下手目標，嗣於同日2時47分許，
    前往臺南市○○區○○路0段000號華碩遊藝場門口前，上前向該
    店員吳慶賢表示須借款花用遭拒後，旋自身上取出上開空氣
    槍，藉此表彰若吳慶賢不從指示使其取得現金，其將開槍加
    害吳慶賢生命、身體安全之行為脅迫吳慶賢，惟因吳慶賢當
    時堅稱身無分文，盧亮福始作罷離開，而未能得逞；盧亮福
    隨後至臺南市○○區○○路0段000號前，見計程車司機楊馨誼在
    該處排班等候客人，竟上前向楊馨誼表示須借款花用，楊馨
    誼不予理會，盧亮福旋自身上取出上開空氣槍，楊馨誼見狀
    旋將車窗搖起，並將車門上鎖，盧亮福因而未能得逞；於同
    日3時許，復至臺南市中西區民族路與中成路口，見計程車
    司機林大展在該處排班等候客人，亦上前向林大展表示須借
    款花用，林大展不予理會，盧亮福旋自身上取出上開空氣槍
    作勢恐嚇，林大展認該空氣槍應係假槍，因而下車欲上前壓
    制盧亮福，盧亮福旋騎乘上開機車離開，因而未能得逞。
二、案經楊馨誼訴請臺南市政府警察局第二分局報告偵辦。
　　　　證據並所犯法條
一、證據清單及待證事實：
編號 證據名稱 待證事實 一 被告盧亮福於警詢及偵訊時之自白。 證明被告有於上開時、地，持槍向告訴人楊馨誼、被害人吳慶賢及林大展等人借錢花用等事實。 二 證人即被害人吳慶賢於警詢時之證述。 證明被告有於上開時、地，持槍向被害人吳慶賢借錢花用等事實。 三 證人即告訴人楊馨誼於警詢及偵訊時之證述。 證明被告有於上開時、地，持槍向告訴人楊馨誼借錢花用等事實。 四 證人即被害人林大展於警詢及偵訊時之證述。 證明被告有於上開時、地，持槍向被害人林大展借錢花用等事實。 五 現場監視器錄影翻拍照片1張。 證明被告有於上開時、地，持槍向被害人吳慶賢借錢花用等事實。 
二、核被告所為，均係犯刑法第346條第3項、第1項之恐嚇取財
    未遂罪嫌；被告所犯恐嚇取財未遂犯行，被告已著手於犯罪
    行為之實行而不遂，為未遂犯，請依刑法第25條第2項規定
    減輕其刑。被告所犯上開三罪，係犯意各別，行為互殊，請
    分論併罰。上開空氣槍1支，業經臺灣臺南地方法院以111年
    訴字第358號判決宣告沒收，爰不再聲請宣告沒收，附此敘
    明。
三、依刑事訴訟法第251條第1項提起公訴。
　　此　致
臺灣臺南地方法院
中　　華　　民　　國　 111　　年　　7 　　月　　28　　日
　　　　　　　　　            檢察官   彭 盛 智
本件證明與原本無異
中　　華　　民　　國　 111  　年　　8 　　月　　9 　　日
                              書記官   王 雅 樂
附錄所犯法條：
中華民國刑法第346條
意圖為自己或第三人不法之所有，以恐嚇使人將本人或第三人之
物交付者，處 6 月以上 5 年以下有期徒刑，得併科 3 萬元以
下罰金。
以前項方法得財產上不法之利益或使第三人得之者，亦同。
前二項之未遂犯罰之。